臺灣屏東地方法院小額民事判決
111年度潮小字第750號
原      告  莊博冲  

被      告  董哲弼  

上列當事人間請求給付買賣價金事件，本院於民國111年11月16
日言詞辯論終結，判決如下：
    主  文
被告應給付原告新臺幣肆萬伍仟元，及自民國111年3月20日起至
清償日止，按年息5％計算之利息。
訴訟費用新臺幣壹仟元由被告負擔。
本判決第一項得假執行。但被告如以新臺幣肆萬伍仟元為原告預
供擔保，得免為假執行。　　　　
　　事實及理由
一、原告主張：被告於民國107年7、8月間，為維修其所有龍興
    億號船舶（船籍編號CT0-000000，下稱系爭船舶），由原告
    承攬裝修系爭船舶之油壓系統（連工帶料），該油壓系統施
    作工程包含油壓幫浦、油壓白鐵配管及高壓軟管（下稱系爭
    工程），總工程費用合計新臺幣（下同）45,000元（下稱系
    爭工程款）。而系爭工程業經裝修完畢並經被告驗收許可，
    詎被告迄今尚積欠系爭工程款未清償，迭經催討，均置之不
    理。原告爰依據買賣及承攬契約之法律關係，請求被告給付
    系爭工程款等語，並聲明：被告應給付原告45,000元，及自
    起訴狀繕本送達翌日起至清償日止，按年息5％計算之利息。
二、被告之答辯：伊對於有請原告就伊所有系爭船舶施作系爭工
    程之事實，不予爭執，惟原告就系爭工程尚未修復完成，亦
    未經被告驗收許可，則原告請求給付系爭工程款，自屬無據
    等語，並聲明：原告之訴駁回。
三、本院之判斷：　　
　㈠按「稱買賣者，謂當事人約定一方移轉財產權於他方，他方
    支付價金之契約。」、「買受人對於出賣人，有交付約定價
    金及受領標的物之義務。」、「稱承攬者，謂當事人約定，
    一方為他方完成一定之工作，他方俟工作完成，給付報酬之
    契約。約定由承攬人供給材料者，其材料之價額，推定為報
    酬之一部。」、「報酬應於工作交付時給付之，無須交付者
    ，應於工作完成時給付之。」、「工作有瑕疵者，定作人得
    定相當期限，請求承攬人修補之。承攬人不於前項期限內修
    補者，定作人得自行修補，並得向承攬人請求償還修補必要
    之費用。」，民法第345條第1項、第367條、第490條及第50
    5條第1項、第493條第1、2項分別定有明文。
　㈡本件原告主張被告所有系爭船舶，由原告承攬裝修系爭工程
    ，且系爭工程為連工帶料，工程款合計45,000元，被告尚未
    給付系爭工程款之事實，為被告所不爭執，並有原告提出之
    估價單1份在卷可參，是原告上揭主張，應堪認屬實。而被
    告雖以前詞為辯，惟原告就系爭工程業已裝修完畢等情，業
    據原告提出系爭船舶之系爭工程安裝照片1 批在卷可參（本
    院卷第28至36頁），且被告不爭執上揭照片確為系爭船舶之
    現況照片，則本院綜合審酌上揭事證，認為被告應就其抗辯
    系爭工程尚未修復完成，亦未經其驗收許可之對己有利事實
    ，依據民事訴訟法第277條前段規定負舉證之責，較符合事
    理之平，然被告就此並未提出相關事證供本院參酌，且被告
    亦未提出證據證明系爭工程確有何瑕疵及其有請求原告就系
    爭工程予以修補之事實，則被告上揭辯解，尚難採信，原告
    主張系爭工程業經裝修完畢，並經被告驗收許可等語，較屬
    可採。
四、依上所述，被告所有系爭船舶，由原告連工帶料承攬裝修系
    爭工程，且系爭工程業經原告裝修完畢，並經被告驗收許可
    ，則原告依據買賣及承攬契約之法律關係，請求被告給付系
    爭工程款即45,000元，及自起訴狀繕本送達被告翌日即111
    年3月20日起至清償日止，按年息5％計算之利息，為有理由
    ，應予准許。
五、本件原告勝訴部分，係適用小額訴訟程序所為被告敗訴之判
    決，依民事訴訟法第436條之20規定，應依職權宣告假執
　　行，並依同法第392條第2項規定，依職權宣告如被告為原告
    預供擔保，得免為假執行。另依同法第436條之19第1項規
　　定，併確定訴訟費用額為1,000元（即第一審裁判費），並
　　依職權酌定訴訟費用之負擔如主文第2項所示。
六、訴訟費用負擔之依據：民事訴訟法第78條。　　
中　　華　　民　　國　　111 　年　　12　　月　　16　　日
                  潮州簡易庭法官  呂憲雄
正本係照原本作成。
如對判決上訴，須於判決送達後廿日內向本院提出上訴狀，其未
表明上訴理由者，應於提出上訴後二十日內向本院補提理由書狀
（均須按他造當事人之人數附繕本）。如委任律師提起上訴者，
應一併繳納上訴審裁判費。　　　　　　　　   
中　　華　　民　　國　　111 　年　　12　　月　　16　　日
                             書記官 粘嫦珠